臺灣桃園地方法院刑事判決　　　　　　　 100年度訴字第76號
公　訴　人　臺灣桃園地方法院檢察署檢察官
被　　　告　李清泉
選任辯護人　呂福元律師
上列被告因妨害性自主罪案件，經檢察官提起公訴（99年度偵字
第22337號），本院判決如下：
    主  文
李清泉對未滿14歲之女子犯強制猥褻罪，處有期徒刑貳年。緩刑
肆年，緩刑期間付保護管束，並應於緩刑期間內依本院一百年一
月二十六日一百年度附民移調字第七十九號調解筆錄調解成立內
容，給付A 女新臺幣參拾萬元。
    事  實
一、李清泉係未滿14歲之A 女（民國87年2 月生，起訴書代號：
    0000-0000 ，真實姓名年籍詳卷）於就讀幼稚園時保姆之夫
    ，其明知A 女於99年8 月間為未滿14歲之女子，而於99年8
    月9 日晚間8 時許，至A 女位於桃園縣大溪鎮之住處客廳內
    與A 女父親B 男（起訴書代號：0000-0000B，真實姓名年籍
    詳卷）飲酒、聊天，竟乘B 男外出買酒而剩其與A 女獨處之
    際，萌生接續對未滿14歲之女子為強制猥褻之犯意，先移至
    A 女身旁與A 女一同坐於地板上，假借給予A 女新臺幣（下
    同）1000元而於未徵得A 女同意下，即以手隔著外褲撫摸A
    女之下體，並以手捏A 女之大腿、肩膀、手臂等部位，續欲
    撫摸A 女胸部時，遭A 女將李清泉的手撥開明示拒絕，詎李
    清泉仍不顧Ａ女明示拒絕之意，再以手撫摸A 女下體多次，
    而以此違反Ａ女意願之方法，對Ａ女強制猥褻得逞。嗣B 男
    買酒返家後，李清泉即乘B 男拿取酒杯之際，將B 男買酒找
    的錢約7 、8 百元拿給A 女，而將事先交給A 女之1000元取
    回，A 女並乘機跑到房間打電話告知其母親C 女（起訴書代
    號：0000 -0000A ，真實姓名年籍詳卷）李清泉上揭犯行，
    經C 女報警處理而查獲上情。
二、案經A 女訴由桃園縣政府警察局大溪分局報告臺灣桃園地方
    法院檢察署檢察官偵查起訴。
    理  由
一、證據能力方面：
（一）按被告以外之人於審判外之言詞或書面陳述，除法律有規
      定者外，不得作為證據，刑事訴訟法第159 條第1 項定有
      明文，此即學理上所稱「傳聞證據排除法則」。被告以外
      之人於審判外之陳述，雖不符同法第159 條之1 至第159
      條之4 之規定，而經當事人於審判程序同意作為證據，法
      院審酌該言詞陳述或書面陳述作成時之情況，認為適當者
      ，亦得為證據。當事人、代理人或辯護人於法院調查證據
      時，知有第159 條第1 項不得為證據之情形，而未於言詞
      辯論終結前聲明異議者，視為有前項之同意，此則據同法
      第159 條之5 規定甚明。鑒於採用傳聞證據排除法則重要
      理由之一，係因傳聞證據未經當事人之反詰問予以覈實，
      若當事人願放棄對原供述人之反對詰問時，原則上即可承
      認該傳聞證據之證據能力。而揆諸我國刑事訴訟法第159
      條之5 之立法理由，除參照前述傳聞證據排除法則之基本
      法理外，亦參考日本刑事訴訟法第326 條之立法例，查日
      本刑事審判實務之運作，有關檢察官及被告均同意作為證
      據之傳聞書面材料或陳述，可直接援引該國刑事訴訟法第
      326 條作為傳聞例外之法律依據，僅在檢察官與被告或其
      辯護人不同意之情況下，乃須根據其他傳聞例外規定，俾
      以斟酌該等傳聞書面材料或陳述是否具有證據能力，在當
      事人間無爭執之案件中，傳聞證據基本上均可依據前引規
      定提出於法院使用。據此，我國刑事訴訟法第15 9條之5
      之適用應可作同上之解釋。公訴人、被告、辯護人就本件
      判決所引之以下被告以外之人於審判外之陳述，迄於言詞
      辯論終結前未為異議之聲明，而本院審酌渠等陳述作成時
      之情況，核無違法取證及證明力明顯過低之瑕疵，為證明
      犯罪事實所必要，亦認為以之作為證據為適當，根據上開
      規定及說明，認無庸先行考量刑事訴訟法第159 條之1 第
      2 項、第159 條之2 、第159 條之3 等規定，得逕依同法
      第159 條之5 規定作為證據。
（二）另本院以下所引用之非供述證據，均與本件事實具有自然
      關聯性，且核屬物證性質，又查無事證足認有違背法定程
      式或經偽造、變造所取得等證據排除之情事，復經本院依
      刑事訴訟法第164 條踐行物證之調查程序，亦堪認均有證
      據能力。
二、上揭事實，業據被告李清泉於本院審理時坦承不諱，並經證
    人即被害人A 女於警詢、檢察官訊問時及證人即被害人A 女
    父親B 男、A 女母親C 女於檢察官訊問時證述明確（見99年
    度偵字第22337 號卷第5 至10頁、第27至29頁、第32至33頁
    、），復有現場照片在卷可稽（見99年度偵字第22337 號卷
    第12至15頁），被告上開任意性自白，核與事實相符，足堪
    採信。本件事證明確，被告上開犯行，已堪認定，應予依法
    論科。
三、論罪科刑方面：
（一）按刑法上之「猥褻」係指性交以外足以興奮或滿足性慾之
      一切色情行為而言，最高法院63年台上字第2235號判例、
      94年台上字第2873號判決意旨可資參照。而被告藉由撫摸
      A 女之下體，在客觀上該行為足以誘起他人性慾，被告在
      主觀上亦係以滿足其自己之性慾，應屬猥褻行為無疑。又
      A 女為87年2 月間出生，被告行為時為未滿14歲之女子，
      且依證人A 女於警詢、檢察官訊問明確證述：被告一開始
      就摸伊尿尿的地方，伊就將被告的手揮開，但被告一直問
      伊有沒有長毛，又捏伊大腿、肩膀、手臂，又想摸伊胸部
      ，還未摸到伊就把被告的手推開，被告摸伊下體遭伊推開
      而後又再摸伊下體共有2 、3 次等語（見99年度偵字第22
      337 號卷第5 至10頁、第27至39頁）以觀，足見證人A 女
      並無同意被告對其為上開猥褻之行為，是核被告所為，係
      犯刑法第224 條之對於女子以違反其意願之方法而為猥褻
      罪，而有同法第222 條第1 項第2 款情形，應依刑法第22
      4 條之1之加重強制猥褻罪論處。
（二）按兒童及少年福利法第70條第1 項固規定：「成年人教唆
      、幫助或利用兒童及少年犯罪或與之共同實施犯罪或故意
      對其犯罪者，加重其刑至二分之一。但各該罪就被害人係
      兒童及少年已定有特別處罰規定者，不在此限。」，查被
      告就上開所犯之刑法224 條之1 對於未滿14歲之男女為強
      制猥褻罪，已就被害人係兒童或少年設有特別處罰之規定
      ，依兒童及少年福利法第70條第1 項但書之規定，已無援
      引同條項前段而予被告加重其刑之餘地。
（三）被告於上開事實欄所載時間內雖違反A 女意願對A 女為猥
      褻行為多次，然其係基於加重強制猥褻罪犯意下之接續行
      為，係侵害單一法益，僅論以一罪。
（四）又審酌被告並未以強暴、脅迫、恐嚇等不法方式對A 女為
      猥褻之行為，亦未有其餘不軌或傷害被害人之行為，又參
      酌被告於本院審理時之言詞及態度，可見其行徑確係因一
      己觀念偏差所致，且被告犯後於本院審理時坦承犯行，又
      與被害人達成民事調解，彌補被害人所受損害，有本院10
      0 年度附民移調字第79號調解筆錄在卷可稽（見本院99年
      度審訴字第2529號卷第28頁），是依被告犯罪情狀觀之，
      認縱科以法定最低刑度即有期徒刑3 年，猶有情輕法重過
      苛之憾，若逕以本罪法定刑期相繩，於客觀上不免引起一
      般人之憫恕，爰依刑法第59條規定酌減其刑。
（五）爰審酌被告為A 女就讀幼稚園時保姆之夫，亦曾照顧過A
      女，竟為滿足一己私慾，利用至A 女住處飲酒而與A 女獨
      處之機會，對之為猥褻之行為，有害A 女人格發展之健全
      及心靈感受，所為非是，並衡以被告動機、手段、目的、
      素行、智識程度、犯後坦承犯行，並與被害人達成和解、
      賠償被害人所受損害等一切情狀，量處如主文所示之刑，
      以示懲儆。
（六）末查，被告前未曾因故意犯罪受有期徒刑以上刑之宣告，
      有卷附臺灣高等法院被告前案紀錄表1 份可按，茲念被告
      因一時思慮欠周，誤蹈刑章，其經此偵審程序及刑之宣告
      之教訓，當知所警惕，而無再犯之虞，且其已與被害人達
      成和解，並已確實履行於本件宣判前約定之賠償內容，有
      本院調解筆錄、本院電話記錄查詢表在卷可憑，本院認對
      被告所宣告之刑，以暫不執行為適當，爰予宣告緩刑4 年
      ，併依同法第74條第2 項第3 款之規定，命被告依本院10
      0 年1 月26日100 年度附民移調字第79號調解筆錄調解成
      立內容，給付A 女30萬元，以勵自新。又被告所犯上開之
      罪，屬刑法第91條之1 所列舉之罪名，並依同法第93條第
      1 項第1 款規定，宣告於緩刑期間付保護管束，俾由專業
      人員予以輔導，以觀後效。
據上論斷，應依刑事訴訟法第299 條第1 項前段，刑法第224 條
之1 、第59條、第74條第1 項第1 款、第2 項第3 款、第93條第
1項 第1 款，判決如主文。
本案經檢察官吳美文到庭執行職務。
中    華    民    國  100   年      3    月     31    日
                  刑事第十二庭審判長法  官  許  雅  婷
                                    法  官  黃  裕  民
                                    法  官  羅  國  鴻
以上正本證明與原本無異。
如不服本判決應於收受判決後10日內向本院提出上訴書狀，並應
敘述具體理由。其未敘述上訴理由者，應於上訴期間屆滿後20日
內向本院補提理由書（均須按他造當事人之人數附繕本）「切勿
逕送上級法院」。
                                    書記官  戴  育  萍

中    華    民    國   100    年    4     月    1     日
【論罪科刑法條】
中華民國刑法第224條之1
犯前條之罪而有第222 條第1 項各款情形之一者，處3 年以上10
年以下有期徒刑。